【裁判字號】    96,訴,1951
【裁判日期】    970401
【裁判案由】    損害賠償
【裁判全文】
臺灣臺北地方法院民事裁定              96年度訴字第1951號
原      告  甲○○
上列原告與乙○○、台北市立療養院、江漢光、陳國基、陳文科
間請求損害賠償事件，本院裁定如下：
 主  文
原告應於本裁定送達後柒日內，補正（1）明確應受判決事項之
聲明，並補繳裁判費。（2）訴訟標的。（3）書狀繕本。
    理  由
一、按起訴，應以訴狀表明下列各款事項，提出於法院為之：（
    1）當事人及法定代理人，（2）訴訟標的及其原因事實，
    （3）應受判決事項之聲明，民事訴訟法第244條第1項定有
    明文；又提起民事訴訟，應依民事訴訟法第77條之13規定繳
    納裁判費，此為必須具備之程式。又所謂訴訟標的，係指原
    告為確定私權，以訴之方式，要求法院對其所主張或否認之
    法律關係，加以審判者而言。而聲明可稱為請求判決之結論
    ，即當事人請求法院應為如何判決之聲明，如當事人獲勝訴
    判決，該聲明即成為判決主文，成為將來據以強制執行之依
    據及範圍，是以訴之聲明，須簡明確定，不得附以條件。
二、本件原告提起訴訟，於起訴狀內記載訴訟標的金額不詳，另
    雖有記載訴訟標的四字，惟其內容並非要求法院對其所主張
    或否認之法律關係，嗣經本院於96年4月23日裁定命原告補
    正訴之聲明，復經本院於96年12月27日闡明應補正訴之聲明
    及訴訟標的，原告雖於97年1月7日具狀記載：「訴之聲明：
    .. .. （一）非法監禁長達近年部分：每天要求賠償5,000
    元，共約175萬... 加上已長達13、14年，考量物價、利息
    等要求賠償4百萬，.... 江漢光、陳文科賠償200萬，陳國
    基二名賠償66萬。（二）栽贓、誤診為精神病患之名譽賠償
    .... 依法索賠500萬。（三）毆打、凌虐.... 等，.... 依
    法求賠200萬。.... 依法索賠暫定1000萬元」（部分追加之
    訴業經本院裁定駁回），依上開內容，雖有訴之聲明四字，
    惟其內容未簡明確定，請求損害賠償金額若干無從特定，無
    從據以核定其應受判決事項聲明後所應補繳之裁判費，於法
    不合，自應定期間命其補正。若原告請求之金額為1,000萬
    元，則應繳納第一審訴訟費用為100,000元，原告於本件前
    已繳納訴訟費用8,935元，則應再補繳訴訟費用91,065元。
    若原告請求金額非1,000萬元，則原告於收受本裁定送達後
    ，於補正簡明確定之訴之聲明之同時，應依民事訴訟法第77
    條之13規定，據以自行核算訴訟標的金額並繳納裁判費用。
    茲依民事訴訟法第249條第1項但書之規定，限原告於收受本
    件裁定送達7日內，向本院補正如主文欄所示事項，逾期不
    補正，即駁回原告之訴，特此裁定。
中    華    民    國    97    年    4     月    1     日
                  民事第二庭  法  官  吳淑惠
以上正本係照原本作成。
如不服本裁定（補費部分僅限於核定訴訟標的價額部分），應於
送達後10日內向本院提出抗告狀，並繳納抗告費新臺幣1,000元
；關於命補繳裁判費部分，不得抗告。
中    華    民    國    97    年    4     月    2     日
                              書記官  蔡凱如


司法院資訊處製作；財團法人民間司法改革基金會備份。
